# 求助陈老师及各位前辈“安全生产费”的计提问题

提问人：王立超 时间：2021-07-23 08:05:06
背景： A企业与当地安全生产主管部门沟通，由当地安全主管部门出具文件，文件约定由于A企业“专项储备”计提已达到一定金额，故可以不再计提。A企业目前正在进行新三板审计且审计数据在申报期。
问题：上述文件对A企业是否有约束力？审计年度内是否需要计提安全生产费？
个人理解：按照税法“法律优位原则”，企业记账所采用的额《企业会计准则》级别明显高于A企业当地安全生产主管部门所出具的文件级别，个人理解对于A企业不具有约束力。经测算应计提安全生产费金额 400 万元，高于重要性水平，个人理解需要补充计提。

回答人：chenyiwei
根据《企业安全生产费用提取和使用管理办法》（财企[2012]16号）第十四条：“中小微型企业和大型企业上年末安全费用结余分别达到本企业上年度营业收入的5%和1.5%时，经当地县级以上安全生产监督管理部门、煤矿安全监察机构商财政部门同意，企业本年度可以缓提或者少提安全费用。”
如果是按照上述规定和程序，由当地县级以上财政部门和应急管理部门正式下文同意缓提或少提安全生产费用，则可以认可该文件的效力，在该文件批复的限度内少提或者缓提专项储备；其他情况，不予认可，应照常计提。